臺灣臺中地方法院刑事判決
111年度金訴字第536號
公  訴  人  臺灣臺中地方檢察署檢察官
被      告  曹長泓




選任辯護人  周復興律師
上列被告因詐欺等案件，經檢察官提起公訴（111年度偵緝字第3
29號、111年度少連偵緝字第9號），被告於準備程序中就被訴事
實為有罪之陳述，經本院合議庭裁定由受命法官獨任進行簡式審
判程序，判決如下：
    主    文
丙○○犯如附表編號1至2所示之罪，各處如附表編號1至2所示之刑
及沒收。應執行有期徒刑壹年捌月。
    犯罪事實
一、丙○○自民國110年2月底某日，經年籍不詳之友人「張琂暢」
    之介紹，參與3人以上，以實施詐術為手段，具持續性及牟
    利性之有結構性詐欺集團犯罪組織（下稱本案詐欺集團），
    並接受年籍不詳成員「黃偉詮」之指示，擔任向被害人收取
    詐欺贓款之工作（張琂暢、黃偉詮所涉詐欺等犯行，另由警
    偵辦）。丙○○於參與本案詐欺集團期間，與所屬詐欺集團成
    員間，共同意圖為自己不法之所有，基於3人以上共同冒用
    政府機關及公務員名義詐欺取財、行使偽造公文書、一般洗
    錢之犯意聯絡，分別為如下之犯行：
  ㈠本案詐欺集團不詳成員於110年3月29日12時許，以電話聯絡
    乙○○，分別佯裝係臺北○○○○○○○○○服務人員「葉玉玲」、刑
    警隊「張士中」、「王文和」檢察官，佯稱其國民身分證遭
    人盜用後在玉山商業銀行開戶涉及洗錢，乙○○應依指示前往
    金融機構取款後交由渠等採驗云云，致乙○○陷於錯誤，前往
    臺灣銀行大雅分行提領現金新臺幣（下同）80萬元，以便轉
    交予「張士中」進行鑑定。丙○○遂依本案詐欺集團年籍不詳
    成員「黃偉詮」之指示，持本案詐欺集團不詳成員事先於不
    詳時、地、以不詳方式偽造之「臺灣臺北地方法院法院清查
    (一)」公文書1張（其上蓋有偽造之「法務部行政執行署台
    北凍結管制命令執行官印」之公印文1枚），搭乘其不知情
    之友人馬資穎所駕駛車牌號碼000-0000號自用小客車，於11
    0年3月29日13時30分許，前往乙○○住處附近、址設臺中市○○
    區○○○路000巷0號旁之「隨緣亭」，向乙○○收取現金80萬元
    後，將上開「臺灣臺北地方法院法院清查(一)」公文書交予
    乙○○，而行使該偽造之公文書，足以生損害於臺灣臺北地方
    法院、法務部行政執行署及乙○○。丙○○於收取上開現金後，
    再將所收受贓款交回本案詐欺集團暱稱「辛普森」真實姓名
    年籍不詳之上手，隱匿、掩飾詐欺犯罪所得，丙○○並從中獲
    得8000元之報酬。
  ㈡本案詐欺集團不詳成員於110年4月8日12時許，以電話聯絡戊○○，分別佯裝係中華電信人員、板橋區警察局偵二隊科長「
    王志成」、臺灣臺北地方檢察署檢察官「黃敏昌」，佯稱因
    電話費未繳納，疑遭冒用身分申辦電話，戊○○應依指示將銀
    行帳戶凍結監管云云，致戊○○陷於錯誤，於110年4月9日至4
    月19日間，前往國泰世華商業銀行大甲分行及中華郵政股份
    有限公司日南郵局提領現金共計185萬元。丙○○遂依本案詐
    欺集團年籍不詳成員「黃偉詮」之指示，持本案詐欺集團不
    詳成員事先於不詳時、地、以不詳方式偽造之「臺北地方法
    院地檢署監管科」公文書1張（日期載為110年4月9日，其上
    蓋有偽造之「臺灣臺北地方法院檢察署印」之公印文1枚）
    ，於110年4月9日15時26分許，前往臺中市大甲區東明路二
    水門土地公廟，向戊○○佯收取現金50萬元後，將上開「臺北
    地方法院地檢署監管科」公文書交予戊○○，而行使該偽造之
    公文書，足以生損害於臺灣臺北地方檢察署及戊○○。丙○○於
    收取上開現金後，再將所收受贓款交回本案詐欺集團暱稱「
    辛普森」真實姓名年籍不詳上手，隱匿、掩飾詐欺犯罪所得
    ，丙○○並從中獲得5000元之報酬。
  ㈢嗣乙○○、戊○○驚覺受騙而報警處理，經警調閱監視器並採集
    上開偽造公文書上之指紋，確認車手之身分為丙○○，循線查
    悉上情。
二、案經乙○○訴由臺中市政府警察局大雅分局、戊○○訴由臺中市
    政府警察局大甲分局報告臺灣臺中地方檢察署檢察官偵查起
    訴。
    理    由
一、本案被告所犯係死刑、無期徒刑、最輕本刑為3年以上有期
    徒刑以外之罪，被告於準備程序中就被訴事實為有罪之陳述
    ，經告知簡式審判程序之旨，並聽取公訴人、被告、辯護人
    之意見後，本院合議庭認為適宜而依刑事訴訟法第273條之1
    第1項規定，裁定由受命法官獨任進行簡式審判程序，且依
    同法第273條之2、第159條第2項之規定，不適用同法第159
    條第1項傳聞法則有關限制證據能力之相關規定，亦不受同
    法第161條之2、第161條之3、第163條之1及第164條至170條
    規定之限制，合先敘明。
二、上開犯罪事實，業據被告於偵訊、本院訊問、準備程序及審
    理時均坦承不諱，核與證人即告訴人乙○○、戊○○、證人馬資
    穎於警詢時之證述內容大致相符（見111年度少連偵緝字第9
    號卷第49頁至第51頁、110年度偵字第27161號卷第23頁至第
    33頁、第49頁至第51頁、110年度少連偵字第488號卷第49頁
    至第57頁、111年度聲羈字第87號卷第22頁、本院卷第30頁
    、第70頁、第81頁）。此外，復有員警110年9月29日職務報
    告、臺中市政府警察局大甲分局扣押筆錄、扣押物品目錄表
    、偽造之「臺北地方法院地檢署監管科」公文書、臺中市政
    府警察局大甲分局證物採驗照片共22張、內政部警政署刑事
    警察局110年6月11日刑紋字第1100059997號鑑定書、戊○○之
    受理各類案件紀錄表、受（處）理案件證明單、內政部警政
    署反詐騙諮詢專線紀錄表、戊○○之存摺內頁交易明細影本、
    戊○○與車手面交地點現場照片、監視錄影畫面翻拍照片共12
    張、被告丙○○比對照片、110年度保管字第3925號扣押物品
    清單、扣押物品照片、員警110年7月23日職務報告、指認犯
    罪嫌疑人紀錄表【馬資穎指認丙○○】、臺中市政府警察局大
    雅分局扣押筆錄、扣押物品目錄表、臺中市政府警察局大雅
    分局證物採驗照片共14張、內政部警政署刑事警察局110年5
    月7日刑紋字第1100038021號鑑定書、行進路線圖、乙○○之
    內政部警政署反詐騙諮詢專線紀錄表、乙○○之手機通訊紀錄
    翻拍照片、乙○○之臺灣銀行存摺封面及內頁交易明細影本、
    110年3月29日監視錄影畫面翻拍照片共34張、110年度保管
    字第3404號扣押物品清單、扣案物品照片等資料在卷可參（
    見110年度少連偵字第488號卷第21頁至第24頁、第59頁至第
    63頁、第67頁、第101頁至第111頁、第115頁至第123頁、第
    151頁至第175頁、第209頁、第239頁、第247頁、110年度偵
    字第27161號卷第21頁、第35頁至第47頁、第52頁至第67頁
    、第79頁至第119頁、第129頁、第135頁），堪認被告上開
    自白確與事實相符，足以採信。本件事證明確，被告上開犯
    行堪以認定，應依法論科。
三、按105年12月28日修正公布，並於106年6月28日生效施行之
    洗錢防制法第1條規定：「為防制洗錢，打擊犯罪，健全防
    制洗錢體系，穩定金融秩序，促進金流之透明，強化國際合
    作，特制定本法。」與修正前洗錢防制法第1條規定：「為
    防制洗錢，追查重大犯罪，特制定本法。」已有明顯不同，
    可見洗錢防制法的立法目的及其保護法益，從「妨害司法權
    運作」(打擊犯罪)，兼及「穩定金融秩序、促進金流透明」
    。又修正後洗錢防制法第2條第2款、第3條第2款規定，掩飾
    刑法第339條詐欺取財犯罪所得去向之行為，亦可構成洗錢
    罪。另依據洗錢防制法第2條修正理由第3點所示：「維也納
    公約第3條第1項第b款第ii目規定洗錢行為態樣，包含隱匿
    或掩飾該財產的真實性質、來源、所在地、處置、轉移、相
    關的權利或所有權之洗錢類型，例如：(一)犯罪行為人出具
    假造的買賣契約書掩飾某不法金流；(二)貿易洗錢態樣中以
    虛假貿易外觀掩飾不法金流移動；(三)知悉他人有將不法所
    得轉購置不動產之需求，而擔任不動產之登記名義人或成立
    人頭公司擔任不動產之登記名義人以掩飾不法所得之來源；
    (四)提供帳戶以掩飾不法所得之去向，例如：販售帳戶予他
    人使用。」修正後條文雖未完整規範上開公約所列全部隱匿
    或掩飾態樣，然已可見提供、販售帳戶予他人使用，係掩飾
    不法所得去向、所在之典型行為，所以，使用他人提供、販
    售之帳戶存、提不法所得，用來掩飾或切斷該不法所得與犯
    罪者之關聯性，阻礙金流透明，破壞金融秩序，藉以掩飾或
    隱匿該不法所得之去向、所在，並逃避追訴、處罰，更屬於
    侵害上開洗錢防制法保護法益，而在其立法目的之規範範圍
    。復按洗錢防制法第15條之特殊洗錢罪，係在無法證明前置
    犯罪之特定不法所得，而未能依洗錢防制法第14條之一般洗
    錢罪論處時，始予適用。倘能證明人頭帳戶內之資金係前置
    之特定犯罪所得，即應逕以一般洗錢罪論處，自無適用特殊
    洗錢罪之餘地。例如詐欺集團向被害人施用詐術後，為隱匿
    其詐欺所得財物之去向，而令被害人將其款項轉入該集團所
    持有、使用之人頭帳戶，並由該集團所屬之車手前往提領詐
    欺所得款項得逞，檢察官如能證明該帳戶內之資金係本案詐
    欺之特定犯罪所得，即已該當於洗錢防制法第14條第1項之
    一般洗錢罪；至若無法將人頭帳戶內可疑資金與本案詐欺犯
    罪聯結，而不該當第2條洗錢行為之要件，當無從依洗錢防
    制法第14條第1項之一般洗錢罪論處，僅能論以洗錢防制法
    第15條第1項之特殊洗錢罪。另過去實務認為，行為人對犯
    特定犯罪所得之財物或利益作直接使用或消費之處分行為，
    或僅將自己犯罪所得財物交予其他共同正犯，祇屬犯罪後處
    分贓物之行為，非本條例所規範之洗錢行為，惟依修正後洗
    錢防制法規定，倘行為人意圖掩飾或隱匿特定犯罪所得來源
    ，而將特定犯罪所得直接消費處分，甚或交予其他共同正犯
    ，而由共同正犯以虛假交易外觀掩飾不法金流移動，即難認
    單純犯罪後處分贓物之行為，應仍構成洗錢防制法第2條第1
    或2款之洗錢行為。本案被告及詐欺集團之不詳成年成員係
    先施用詐術，使被害人等依指示交付上開款項與被告，再由
    被告將詐騙款項交付與詐欺集團成員，以隱匿其等詐欺所得
    去向等情，已如前述，依上揭說明，被告犯行應成立洗錢防
    制法第14條第1項一般洗錢罪。
四、查被告參與本案詐欺犯罪組織，擔任車手之工作，再由詐欺
    犯罪組織不詳成員施行詐術，誘使被害人受騙後，即通知被
    告向被害人收取詐騙款項後，再交予其所屬詐欺集團組織之
    成員「辛普森」，足見該組織縝密，分工精細，自須投入相
    當之成本、時間，自非隨意組成立即犯罪，足認被告所加入
    之詐欺犯罪組織，自屬3人以上以實施詐術為手段所組成具
    有持續性及牟利性之具有結構性組織，灼然至明。是核被告
    就參與本案詐欺集團所為，係犯組織犯罪防制條例第3條第l
    項後段之參與犯罪組織罪，就犯罪事實一㈠、㈡所為，均係犯
    洗錢防制法第14條第1項一般洗錢罪、刑法第216條、第211
    條之行使偽造公文書罪、刑法第339條之4第1項第1款、第2
    款之加重詐欺取財罪。
五、按共同正犯，本係互相利用，以達共同目的，並非每一階段
    行為，各共同正犯均須參與。而共同實施犯罪行為，在合同
    意思範圍以內，相互利用他人之行為，以達其犯罪之目的，
    原不必每一階段行為均經參與，祇須分擔犯罪行為之一部，
    即應對於全部所發生之結果共同負責（最高法院72年度台上
    字第1978、5739號判決意旨參照）；另按共同正犯之意思聯
    絡，原不以數人間直接發生者為限，即有間接之聯絡者，亦
    包括在內。如甲分別邀約乙、丙犯罪，雖乙、丙間彼此並無
    直接之聯絡，亦無礙於其為共同正犯之成立（最高法院77年
    台上字第2135號判例意旨參照）。本案被告雖未親自以前述
    詐騙手法訛詐被害人，惟係在共同犯罪意思之聯絡下相互分
    工，參與前揭犯行，自應就共同正犯間實行犯罪之行為共同
    負責。是被告就本案詐欺犯行，與「黃偉詮」、「辛普森」
    及詐欺集團其他不詳成年成員間，有犯意之聯絡及行為之分
    擔，應論以共同正犯。
六、被告及其所屬詐騙集團成年成員偽造「法務部行政執行署台
    北凍結管制命令執行官印」、「臺灣臺北地方法院檢察署印
    」印文之行為，係屬偽造公文書之階段行為，而其等所為偽
    造公文書之低度行為，應為其等行使偽造公文書之高度行為
    吸收，均不另論罪。
七、按刑罰責任之評價與法益之維護息息相關，對同一法益侵害
    為雙重評價，是過度評價；對法益之侵害未予評價，則為評
    價不足，均為法之所禁。又加重詐欺罪，係侵害個人財產法
    益之犯罪，其罪數之計算，核與參與犯罪組織罪之侵害社會
    法益有所不同，審酌現今詐欺集團之成員皆係為欺罔他人，
    騙取財物，方參與以詐術為目的之犯罪組織。倘若行為人於
    參與詐欺犯罪組織之行為繼續中，先後多次為加重詐欺之行
    為，因參與犯罪組織罪為繼續犯，犯罪一直繼續進行，直至
    犯罪組織解散，或其脫離犯罪組織時，其犯行始行終結。故
    該參與犯罪組織與其後之多次加重詐欺之行為皆有所重合，
    然因行為人僅為一參與犯罪組織行為，侵害一社會法益，屬
    單純一罪，應僅就「該案中」與參與犯罪組織罪時間較為密
    切之首次加重詐欺犯行論以參與犯罪組織罪及加重詐欺罪之
    想像競合犯，而其他之加重詐欺犯行，祗需單獨論罪科刑即
    可，無需再另論以參與犯罪組織罪，以避免重複評價。是如
    行為人於參與同一詐欺集團之多次加重詐欺行為，因部分犯
    行發覺在後或偵查階段之先後不同，肇致起訴後分由不同之
    法官審理，為裨益法院審理範圍明確、便於事實認定，即應
    以數案中「最先繫屬於法院之案件」為準，以「該案件」中
    之「首次」加重詐欺犯行與參與犯罪組織罪論以想像競合。
    縱該首次犯行非屬事實上之首次，亦因參與犯罪組織之繼續
    行為，已為該案中之首次犯行所包攝，該參與犯罪組織行為
    之評價已獲滿足，自不再重複於他次詐欺犯行中再次論罪，
    俾免於過度評價及悖於一事不再理原則。至於「另案」起訴
    之他次加重詐欺犯行，縱屬事實上之首次犯行，仍需單獨論
    以加重詐欺罪，以彰顯刑法對不同被害人財產保護之完整性
    ，避免評價不足（最高法院109年度台上字第3945號判決參
    照）。是被告所犯參與犯罪組織罪及犯罪事實一㈠之首次一
    般洗錢罪、加重詐欺取財罪；犯罪事實一、㈡之一般洗錢罪
    、加重詐欺取財罪，因被告所屬詐欺集團之成員對被害人施
    行詐術，而使被害人因受騙而交付款項之犯行、被告參與上
    開犯罪組織之目的，分別係為施用詐術使被害人陷於錯誤而
    交付財物，具有行為局部之同一性，在法律上應評價為一行
    為方符合刑罰公平原則，是被告就此部分所犯上開各罪，係
    一行為觸犯數罪名之想像競合犯，依刑法第55條規定，應各
    從一重之加重詐欺取財罪處斷。
八、被告分別所犯如犯罪事實一㈠、㈡2次加重詐欺取財罪犯行，
    犯意各別，行為互殊，應予分論併罰。
九、又洗錢防制法第16條第2項規定：「犯前2條之罪，在偵查或
    審判中自白者，減輕其刑。」；組織犯罪防制條例第8條第1
    項後段規定：「犯第3條之罪…偵查及審判中均自白者，減輕
    其刑。」，被告就本案洗錢、參與犯罪組織犯罪事實，於偵
    查及本院均坦承不諱，故就被告所犯洗錢防制法、組織犯罪
    防制條例部分，應依上開規定減輕其刑，因被告此部分所為
    係上開想像競合犯之輕罪，本院於依照刑法第57條量刑時，
    將併予審酌。
十、爰審酌詐欺取財犯罪近年甚為氾濫，並經立法者先後修正刑
    法之規定、增訂刑法第339條之4之加重詐欺取財罪及組織犯
    罪防制條例關於「犯罪組織」之定義，使詐欺取財犯罪之法
    律效果較諸修正前為重，甚至使集團性、具有相當規模之詐
    欺取財犯行應適用加重詐欺取財罪或組織犯罪防制條例之規
    定，因而受更加嚴厲之制裁，以展現政府有關單位為降低或
    消弭集團性詐欺取財犯罪，並保障民眾之財產法益以維護社
    會治安之決心，且與國際上加強打擊、掃蕩集團性詐欺取財
    犯罪模式之趨勢接軌，而被告正值青壯，竟不思循正當途徑
    獲取所需，反貪圖不法利益，以前揭不法手段與詐欺集團成
    員共同詐騙無防備心之被害人，不僅造成被害人財產嚴重損
    失，且於詐騙過程中，造成被害人內心極大恐懼，並遭詐騙
    款項，嚴重影響被害人往後之日常生活，亦破壞社會間人與
    人之信任關係；惟斟酌被告僅為次要車手，其所提領之金額
    均交付所屬詐欺集團、犯罪動機、目的，被告犯後坦承犯行
    ，及被告高中肄業，從事工地粗工、未婚，被害人所受損害
    及其尚未與被害人達成調解等一切情狀，分別量處如主文所
    示之刑並定其應執行之刑。
、沒收部分
  ㈠按犯罪所得，屬於犯罪行為人者，沒收之。但有特別規定者
    ，依其規定。前2項之沒收，於全部或一部不能沒收或不宜
    執行沒收時，追徵其價額，刑法第38條之1第1項、第3項分
    別定有明文。經查，被告本案之犯罪所得分別為8000元、50
    00元，業據被告於本院訊問時供承在卷（見本院卷第30頁）
    ，爰依刑法第38條之1第1項前段、第3項規定宣告沒收，並
    諭知於全部或一部不能沒收或不宜執行沒收時，追徵其價額
    。 
  ㈡按行為人用以詐欺取財之偽造、變造等書類，既已交付於被
    害人收受，則該物非屬上訴人所有，除偽造書類上偽造之印
    文、署押，應依刑法第219條規定予以沒收外，即不得再對
    各該書類諭知沒收（最高法院43年台上字第747號判例要旨
    參照）。被告於偵訊及本院訊問時均供稱：本案交付予被害
    人之偽造公文書，是上手指示伊至7-11便利商店操作IBON所
    列印出來等語明確（見111年度少連偵緝字第9號卷第50頁、
    本院卷第30頁），足認上開犯罪事實所示之偽造「臺灣臺北
    地方法院法院清查(一)」、「臺北地方法院地檢署監管科」
    公文書，雖係被告及其所屬詐欺集團成員犯罪所用之物，然
    該偽造公文書既已交付予上開被害人，而非屬被告及其所屬
    詐欺集團成員所有，亦非屬違禁物，自不予宣告沒收。然就
    上開扣案之偽造「臺灣臺北地方法院法院清查(一)」公文書
    上所偽造之「法務部行政執行署台北凍結管制命令執行官印
    」之印文1枚、扣案之偽造「臺北地方法院地檢署監管科」
    公文書（日期為110年4月9日）上偽造之「臺灣臺北地方法
    院地檢署」之印文1枚，不問屬於犯人與否，均應依刑法第2
    19條之規定，予以宣告沒收之。又本案並無證據證明詐欺集
    團成員係偽造印章後蓋印於偽造之公文書上而偽造印文，無
    法排除詐欺集團成員係以電腦套印或其他方式偽造上開印文
    之可能性，爰不另就偽造印章部分宣告沒收。另上開偽造公
    文書之原本並未扣案，無法確認仍存在，為免將來執行困難
    ，爰不宣告沒收。
據上論斷，應依刑事訴訟法第273條之1第1項、第299條第1項前
段，洗錢防制法第14條第1項、第16條第2項、組織犯罪防制條例
第3條第1項後段、第8條第1項後段，刑法第11條前段、第28條、
第211條、第216條、第339條之4第1項第1款、第2款、第55條、
第51條第5款、第38條之1第1項前段、第3項、第219條，刑法施
行法第1條之1第1項，判決如主文。
本案經檢察官甲○○提起公訴，檢察官丁○○到庭執行職務。
中　　華　　民　　國　　111 　年　　5 　　月　　10　　日
                  刑事第十九庭  法  官  李婉玉
以上正本證明與原本無異。
如不服本判決應於收受送達後20日內向本院提出上訴書狀，並應
敘述具體理由；其未敘述上訴之理由者，應於上訴期間屆滿後20
日內向本院補提理由書（均須按他造當事人之人數附繕本）「切
勿逕送上級法院」。
告訴人或被害人如不服判決，應備理由具狀向檢察官請求上訴，
上訴期間之計算，以檢察官收受判決正本之日起算。
　　　                          書記官 王麗雯
中　　華　　民　　國　　111 　年　　5 　　月　　10　　日

附錄論罪科刑法條
組織犯罪防制條例第3條第1項
發起、主持、操縱或指揮犯罪組織者，處3年以上10年以下有期
徒刑，得併科新臺幣1億元以下罰金；參與者，處6月以上5年以
下有期徒刑，得併科新臺幣1千萬元以下罰金。但參與情節輕微
者，得減輕或免除其刑。
洗錢防制法第14條
有第二條各款所列洗錢行為者，處7年以下有期徒刑，併科新臺
幣5百萬元以下罰金。
前項之未遂犯罰之。
前二項情形，不得科以超過其特定犯罪所定最重本刑之刑。
刑法第211條
偽造、變造公文書，足以生損害於公眾或他人者，處1年以上7年
以下有期徒刑。
刑法第216條
行使第210條至第215條之文書者，依偽造、變造文書或登載不實
事項或使登載不實事項之規定處斷。
刑法第339條之4
犯第339 條詐欺罪而有下列情形之一者，處1 年以上7 年以下有
期徒刑，得併科1 百萬元以下罰金：
一、冒用政府機關或公務員名義犯之。
二、三人以上共同犯之。
三、以廣播電視、電子通訊、網際網路或其他媒體等傳播工具，
    對公眾散布而犯之。
前項之未遂犯罰之。

附表
編號 犯罪事實 所犯之罪、應處之刑及沒收  1 一、㈠ 丙○○共同犯刑法第三百三十九條之四第一項第一款、第二款之加重詐欺取財罪，處有期徒刑壹年陸月。 未扣案之犯罪所得新臺幣捌仟元沒收，於全部或一部不能沒收或不宜執行沒收時，追徵其價額。 偽造之「臺灣臺北地方法院法院清查(一)」公文書上所偽造之「法務部行政執行署台北凍結管制命令執行官印」之印文壹枚，沒收之。 2 一、㈡ 丙○○共同犯刑法第三百三十九條之四第一項第一款、第二款之加重詐欺取財罪，處有期徒刑壹年肆月。 未扣案之犯罪所得新臺幣伍仟元沒收，於全部或一部不能沒收或不宜執行沒收時，追徵其價額。 偽造之「臺北地方法院地檢署監管科」公文上偽造之「臺灣臺北地方法院檢察署印」之印文壹枚，沒收之。